---
title: "Examen"
author: "Jorge Alfredo Suazo Victoria"
date: "2024-09-05"
output:
  html_document: default
  pdf_document: default
---
1. Si dos portadores del gen del albinismo se casan, existe una probabilidad de 0.1 de que los hijos hereden el. Si la pareja tiene 3 hijos, calcular:

a) La probabilidad de que al menos uno tenga el gen;
```{r}
p = .1
hijos = 3

(atl1 = 1 - dbinom(0,hijos,p))

```
b) La probabilidad de que exactamente dos tengan el gen;
```{r}
(ex2 = dbinom(2,3,p))
```
c) Numero esperado de hijos con el gen del albinismo
```{r}
(E = p * hijos)
```

2. En un cierto colegio, con una poblacion de 640 estudiantes, el 55% está formado por mujeres, suponga que se toma una muestra de dos estudiantes.

a) ¿Cual es la probabilidad de que se elijan dos mujeres?
```{r}
total = 640
mujeres = total * .55
PW = .55
SWdPW = (mujeres-1)/(total-1) # Probabilidad de Que la Segunda sea mujer dado que la primera fue mujer
SWdPH = (mujeres)/(total-1) # Probabilidad de que la segunda sea mujer dado que el primero fue hombre

(TW = PW * SWdPW)
```
b) ¿Cual es la probabilidad de que, al menos una sea mujer?
```{r}
PH <- 1 - PW  
SHdPH <- ((total * PH) - 1) / (total - 1)
TH <- PH * SHdPH
(Patl1W <- 1 - TH)


```
c) ¿Cual es la probabilidad la primera persona elegida haya sido mujer. dado que la segunda fue mujer?
```{r}
SM = SWdPW * SWdPH 
(PWdSW = SWdPW * PW / SM)
```
3. Suponga que una enfermedad se hereda mediante un mecanismo ligado al sexo de la persona, de forma que, si la descendencia es masculina, entonces la posibilidad de que herede la enfermedad es 50%, mientras que, si la desccendencia es femenina entonces no es posible que se herede la enfermedad. Si en esta poblacion el 51,3% de los nacimientos son masculinos, ¿Cual es la probabilidad de que un individuo seleccionado al azar sea afectado por la enfermedad?
```{r}
(p = .5 * .513)
```
4. Considere un juego en el que se obtienen ganancias de acuerdo con el numero de aguilas que aparecen al lanzar una moneda 3 veces. Sea X la variable aleatoria que indica el numero de aguilas en tres lanzamientos y sea Y la variable que indica la ganancia del juego en pesos, la cual depende del lanzamiento que ocurre en la primera aguila. La siguiente tabla muestra la funcion de probabilidad conjunta de X y Y.

```{r}
table <- matrix(c(1/8, 0 , 0 ,0, 0, 1/8, 2/8, 1/8, 0, 1/8, 1/8, 0, 0, 1/8, 0, 0), byrow = T, nrow = 4)
print(table)
```

a) Encuentre la probabilidad de que el numero de aguilas sea igual a 2
```{r}
(sum(table[,3]))
```

b) Encuentre la probabilidad de que la ganancia sea positiva.
```{r}
(sum(table[c(2:4),]))
```

c) Encuentre la probabilidad de ganar dos pesos dado que se obtuvieron dos aguilas
```{r}
table[3,3] / sum(table[,3])
```
d) Encuentre la probabilidad de que se hayan obtenido dos aguilas dado que la ganancia fue de 1 peso
```{r}
table[2,3]/sum(table[2,])
```


5. Sea X la variable aleatoria que indica el nivel de glucosa (mg/dl) en personas sanas. Suponga que X ~ $Gamma(\alpha = 90, ~\beta = 85)$ donde $\alpha$ es el parametro de forma y $\beta$ es el parametro de escala

a) ¿Qué tan probable es que una persona sana tenga un nivel de glucosa por arriba de 100mg/dl?
```{r}
alpha <- 90
beta <- .85
(more <- (1 - pgamma(100, shape = alpha, scale = beta)))
```
b) ¿Que tan probable es que el nivel se encuentre por debajo de 70?
```{r}
(less70 <- pgamma(70,shape=alpha,scale=beta))
```

c) ¿Cual es el nivel de glucosa esperado de acuerdo cone sta distribucion?
```{r}
(E <-  alpha * beta)
```

6. Sea $(X, Y)$ un vector aleatorio continuo con funcion de densidad conjunta
$$
$f(x,y) = \begin{cases}
        cx^2y^3, & 0 < x < 1,0 < y <1,\\
        0, &  \text{otro caso.}
        \end{cases}$
$$
```{r}
f_X_a <- function(x) {
  if (0 < x && x < 1) {
    return((1*x**2)/4)
  } else {
    return(0)
  }
}

f_Y_a <- function(y) {
  if (0 < y && y < 1) {
    return((1*y**3)/3)
  } else {
    return(0)
  }
}

f_xy_a <- function(x, y) {
  if (0 < x && x < 1 && 0 < y && y < 1) {
    return(1 * y**2 * y**3)
  } else {
    return(0)
  }
}
x = .2
y = .4



if(f_xy_a(x,y)==f_Y_a(y) * f_X_a(x)){
  cat("Son independientes")
}else{
  cat("Son dependientes")
}
```

